【裁判字號】    92,上易,62
【裁判日期】    920212
【裁判案由】    傷害
【裁判全文】
臺灣高等法院臺中分院刑事判決                  民國九十二年度上易字第六二號
    上  訴  人  臺灣台中地方法院檢察署檢察官
    上  訴  人
    即  被  告  乙○○  男四十.
                丁○○  男廿七.
    被      告  甲○○  男廿九.
                丙○○  男廿九.
右上訴人因被告傷害案件，不服臺灣台中地方法院中華民國九十一年十月三十一日第
一審判決（民國九十一年度易字第一七五五號，起訴案號：臺灣臺中地方法院檢察署
民國九十年度偵字第一六○一四號），提起上訴，本院判決如左：
    主      文
上訴駁回。
    事實及理由
一、本案經本院審理結果，認第一審判決被告甲○○、丙○○無罪，並無不合，應予
    維持，並引用第一審判決書中關於其二人部分記載之理由；又判決被告乙○○、
    丁○○、二人之罪刑，其認事、用法及量刑，亦無不當，應予維持，並引用第一
    審判決書記載之事實、證據及理由（如附件）。
二、上訴人即被告乙○○供稱因介入告訴人戊○○家庭糾紛之事，而與戊○○結怨，
    並稱於九十年三月廿七日晚上八時開始即因戊○○在被告家門口叫罵，而與戊○○發生衝突，承認有出手推打戊○○，致戊○○受傷屬實，但辯稱自己亦遭戊○○毆打，傷勢反較戊○○為重等語，以被告乙○○既已自承有推打告訴人不諱，
    則其有傷害之犯行，已足認定，其請求傳訊證人李燈坤並與告訴人所舉之另一證
    人顏貽訓對質，即無必要。又上訴人即被告丁○○否認有與乙○○共同毆打告訴
    人，辯稱：告訴人提出之監視器錄影帶並未錄到其有毆打告訴人之畫面云云，但
    查告訴人被圍毆之地點，係在被告乙○○宅前馬路中央，告訴人與乙○○為鄰居
    ，因告訴人門前所裝置之監視器鏡頭角度剛好被丁○○開來之小貨車擋住，故未
    能顯現告訴人被圍毆之畫面，然被告乙○○於警訊已稱：「丁○○有下車幫忙調
    解」（偵查卷十七頁反面），足見被告丁○○參與其事，而告訴人所提出之錄影
    帶，原審勘驗畫面顯示，於八時二十六分許，乙○○拿起手機打電話，告訴人走
    出門外至馬路，乙○○走到馬路邊迎接丁○○開來之小貨車，丁○○下車隨同乙○○、李學坤父子走至畫面之左上角，鏡頭未能錄到之處，隨即聽到打架吵雜聲
    及告訴人之妻陳王素華喊叫救命，之後一群人扭打在小貨車旁邊等情，依上開所
    錄畫面，打架吵雜聲音既在被告丁○○開小貨車抵現場並下車與乙○○、李學坤
    父子一起進入畫面左上角之後所出現，足見被告丁○○確有參與圍毆告訴人之行
    為，否則告訴人之妻即無叫喊救命之理，是告訴人之妻陳王素華指證被告丁○○
    毆打其夫戊○○，應非虛假，被告丁○○飾詞否認，不足採取。至被告乙○○提
    出之錄影帶，原審播放結果一發現畫面時間不連續，有多處逃過換接畫面情形，
    故無從為有利於被告之認定，原審以被告乙○○、丁○○二人之傷害行為，事證
    明確，依法予以論科，洵無不合，其二人上訴否認犯罪及檢察官上訴認量刑過輕
    云云，均非可取，上訴為無理由，均應予駁回。
三、另被告甲○○、丙○○二人，經原審勘驗錄影帶結果，於八時廿六分打架吵雜及
    告訴人之妻叫喊救命之時，皆未見其二人出現於現場，僅在打架結果後即八時二
    十八分許始看到其二人出現於畫面，告訴人所舉之證人顏貽訓於警訊亦未指認其
    二人有在打架現場或參與圍毆行為，原審以無積極確切證據足資證明其二人犯罪
    ，而予無罪之諭知，並無不合，檢察官上訴意旨仍執詞指摘原判決不當，非可採
    取，此部分上訴為無理由，應予駁回。又被告二人經合法傳喚，無正當理由而不
    到庭，應不待其陳述，逕行判決。
四、據上論斷，應依刑事訴訟法第三百七十三條、第三百七十一條、第三百六十八條
    ，判決如主文。
本案經檢察官己○○到庭執行職務。
中      華      民      國      九十二  年      二      月      十二    日
                                臺灣高等法院臺中分院刑事第二庭
                                      審判長法  官  羅  禮  政
                                            法  官  蔡  聰  明
                                            法  官  陳  欣  安
右正本證明與原本無異。
「不得上訴」
                                            書記官  紀  美  鈺
中      華      民      國      九十二  年      二      月      十四    日
                                                                        Ａ


司法院資訊處製作；財團法人民間司法改革基金會備份。
